臺灣板橋地方法院民事判決　　　　　　　 94年度訴字第971號
原　　　告　華南商業銀行股份有限公司
法定代理人　甲○○
訴訟代理人　丙○○
被　　　告　乙○○
上列當事人間請求給付借款事件，經本院於民國94年9 月26日言
詞辯論終結，判決如下：
    主      文
被告應給付原告新台幣壹佰貳拾肆萬元及自民國九十三年四月二
十六日起至清償日止，按年利率百分之三點一八計付之利息，並
自民國九十三年五月二十六日起至清償日止，其逾期在六個月以
內者，另按上開利率百分之十，逾期超過六個月部分，另按上開
利率百分之二十計付之違約金。
被告應給付原告新台幣捌萬陸仟貳佰零伍元自民國九十三年六月
二十六日起至清償日止，按年利率百分之七點八一計付之利息，
並自民國九十三年七月二十六日起至清償日止，其逾期在六個月
以內者，另按上開利率百分之十，逾期超過六個月部分，另按上
開利率百分之二十計付之違約金。
訴訟費用由被告負擔。
本判決得假執行。
    事實及理由
一、原告主張：被告於民國（下同）90年4 月26日向原告借款新
    台幣（下同）124 萬元、14萬元，清償期、利息、違約金詳
    如消費借貸契約，並約定如有消費者貸款契約第9 條之情事
    時，視為全部到期，有被告簽立之消費者貸款契約2 紙為憑
    ，詎124 萬元借款部分，被告自93年4 月26日起即未依約繳
    息，14萬元借款部分亦自93年6 月26日起未依約繳息，屢經
    催討，迄未清償，依消費者貸款契約第9 條第1 款約定，其
    債務視同全部到期，爰依消費借貸法律關係提起本件訴訟等
    語，並聲明：(一)被告應給付原告1,240,000 元及自93年4 月
    26日起至清償日止，按年利率3.18% 計付之利息，並自93年
    5 月26日起至清償日止，其逾期在6 個月以內者，另按上開
    利率10% ，逾期超過6 個月部分，另按上開利率20% 計付之
    違約金。(二)被告應給付原告86,205元及自93年6 月26日起至
    清償日止，按年利率7.81% 計付之利息，並自93年7 月26日
    起至清償日止，其逾期在6 個月以內者，另按上開利率10%
    ，逾期超過6 個月部分，另按上開利率20% 計付之違約金。
二、按當事人於言詞辯論時為訴訟標的之捨棄或認諾者，應本於
    其捨棄或認諾為該當事人敗訴之判決，民事訴訟法第384 條
    定有明文。經查，原告主張之事實，業據提出與其所述相符
    之消費者貸款契約影本2 件、增補條款契約書影本1 件、貸
    款本息攤還表影本2 紙為證，並經被告於本院94年9 月26日
    言詞辯論期日就原告請求之本金、利息及違約金為認諾，依
    前揭規定，自應為被告敗訴之判決。
三、從而，原告依消費借貸法律關係，請求被告給付1,240,000
    元及自93年4 月26日起至清償日止，按年利率3.18% 計付之
    利息，並自93年5 月26日起至清償日止，其逾期在6 個月以
    內者，另按上開利率10% ，逾期超過6 個月部分，另按上開
    利率20% 計付之違約金；暨給付86,205元及自93年6 月26日
    起至清償日止，按年利率7.81% 計付之利息，並自93年7 月
    26日起至清償日止，其逾期在6 個月以內者，另按上開利率
    10% ，逾期超過6 個月部分，另按上開利率20% 計付之違約
    金，為有理由，應予准許。
四、本件係本於被告認諾所為之判決，爰依民事訴訟法第389 條
    第1 項第1 款規定，依職權宣告假執行。
五、訴訟費用負擔之依據：民事訴訟法第78條。
中　　華　　民　　國　　94　　年　　10　　月　　13　　日
                    民事第二庭    法　官　程怡怡
以上正本係照原本作成
如對本判決上訴，須於判決送達後20日內向本院提出上訴狀
中　　華　　民　　國　　94　　年　　10　　月　　13　　日
                                  書記官　楊姝晴
